【裁判字號】    95,抗,205
【裁判日期】    950828
【裁判案由】    聲明異議
【裁判全文】
臺灣高等法院臺南分院民事裁定           95年度抗字第205號
抗  告  人  龍安防火工程股份有限公司
法定代理人  丙○○
相  對  人  華南商業銀行股份有限公司
法定代理人  甲○○
相  對  人  乙○○
上列抗告人因債權人華南商業銀行股份有限公司與債務人丙○○
等強制執行聲明異議事件，對於中華民國95年6月21日臺灣嘉義
地方法院95年度執聲字第36號裁定提起抗告，本院裁定如下：
    主  文
抗告駁回。
抗告程序費用由抗告人負擔。
    理  由
一、抗告意旨略以：
  (一)系爭坐落嘉義市○區○○段426地號土地（面積為88平方公
    尺）及其地上建物即門牌嘉義市○○里○○○路321巷14弄1
    號房屋（建號為675號）（下稱系爭房屋），早在民國（下
    同）84年間即提供予抗告人做為營業地址並使用迄今，此有
    抗告人所提出經濟部公司執照及嘉義市政府營利事業登記證
    影本各乙紙附卷可稽，並有財政部臺灣省南區國稅局84年度
    營利事業所得稅核定通知書可證。綜上，抗告人如無營業則
    何來營利事業所得？原裁定認定抗告人並未在系爭房屋內有
    實質營業而占有云云，顯非事實。
  (二)原裁定雖引述台和園藝公司（抗告狀誤載為台園藝公司）之
    會計賴彩鳳所表示「願於3日內補租約影本」等語，惟其供
    述是否屬實，不能無疑。且賴彩鳳事後是否有補提租約？如
    有提供租約，該租約內容如何？如未提供租約，何能認定當
    時系爭房屋係由台和園藝公司承租使用？凡此原裁定均未敘
    明，遽予認定85年2月14日執行假扣押時，系爭房屋係出租
    予他人使用等情，顯有違誤。
  (三)抗告人在原法院曾主張系爭房屋因係供抗告人使用，故均依
    照營業用課徵房屋稅等語，並請原法院向嘉義市稅捐稽徵處
    調取系爭房屋自84年起至94年止之稅單，即足以證明抗告人
    確實早已設於該址並占有系爭房屋營業。惟原法院並未向嘉
    義市稅捐稽徵處為前述函查，又未敘明毋庸調查之理由，顯
    未盡調查之能事。況抗告人使用系爭房屋係在假扣押查封前
    ，則依強制執行法第99條第1項之規定，執行法院乃不得解
    除抗告人之占有。原法院不察，遽予駁回抗告人之異議。請
    鈞院務必為前述函查，以作為判決之參考，並求為廢棄原裁
    定，更為妥適之裁定。
二、按債務人應交出之不動產，現為債務人占有或於查封後為第
    三人占有者，執行法院應解除其占有，點交於買受人或承受
    人；如有拒絕交出或其他情事時，得請警察協助，強制執行
    法第99條第1項定有明文。次按聲明異議，僅得於強制執行
    程序終結前為之，且強制執行程序亦不因而停止，同法第12
    條第1項也訂有明文。
三、查債務人丙○○所有被查封系爭房屋於95年3月30日進行拍
    賣，由拍定人即相對人乙○○以最高價得標，有拍賣筆錄、
    投標單可證。系爭房屋曾為原法院以85年度執全字第91號於
    85年2月14日執行假扣押完畢，當日僅有系爭房屋承租人台
    和園藝企業股份有限公司（下稱台和園藝公司）之會計賴彩
    鳳在場，抗告人之法定代理人並未在場，賴彩鳳並稱願補租
    約等語，此有假扣押執行筆錄（見原法院執行卷第11頁）可
    考，雖嗣後賴彩鳳未為補正，亦足認系爭房屋於85年2月14
    日執行假扣押時係由台和園藝公司占用使用中，僅法律關係
    未明而已，並非由抗告人占有使用。嗣原法院94年度執字第
    1693號強制執行事件於執行時，系爭房屋經原法院於94年5
    月18日至現場履勘，雖抗告人之法定代理人並未在場，然有
    系爭房屋承租人邱保興在場，嗣並經債權人即相對人華南商
    業銀行股份有限公司補正承租人邱保興之租約，而該租約載
    明租期係自87年12月10日起至88年6月10日止，此有租賃契
    約書影本附執行卷可證；又原法院於95年5月17日至現場執
    行點交時，系爭房屋所有權人丙○○即抗告人之法定代理人
    在場且稱：「系爭房屋全棟出租予邱保興，但何時出租已忘
    」等語，此亦有當日之執行筆錄可稽。足徵系爭房屋於85年
    2月14日假扣押執行當時係由台和園藝公司占有使用，自87
    年12月10日起則為承租人邱保興占有使用中，尚難認抗告人
    有占有系爭房屋之情事。
四、抗告人固主張其自84年間即設址於系爭房屋為營業使用迄今
    ，並經課徵房屋稅云云，並提出經濟部公司執照、嘉義市政
    府營利事業登記證以及財政部臺灣省南區國稅局84年度營利
    事業所得稅核定通知書等為憑。惟查抗告人提出之財政部臺
    灣省南區國稅局84年度營利事業所得稅核定通知書，其上並
    無任何營業收入數據可資佐證其有營業之情形，縱抗告人設
    址於系爭房屋，非能即謂抗告人有於系爭房屋占有使用；又
    衡諸抗告人既設址於系爭房屋，債務人丙○○因此被課徵營
    業用房屋稅乃為當然，惟與抗告人是否占有使用系爭房屋並
    無因果關係；且綜觀前述原法院於執行時均有實際占有人或
    承租占有人在場，而其中95年5月17日執行點交時，在現場
    之抗告人法定代理人亦即債務人丙○○也自承系爭房屋全棟
    出租予邱保興等語。縱退萬步，假定其於假扣押之前曾經占
    有系爭房屋，惟其於假扣押之際，已非占有人，占有人係台
    和園藝公司，而於假扣押之後，亦由台和園藝公司及嗣後由
    邱保興分別相繼為占有人，占有使用系爭房屋，抗告人顯非
    查封前占有系爭房屋並於查封後繼續占有系爭房屋之人。準
    此，抗告人所稱其於系爭房屋執行假扣押前即占有使用系爭
    房屋並仍繼續占有使用中云云，自非可採。
五、系爭房屋於95年3月30日進行第二次拍賣，由拍定人即相對
    人乙○○以最高價得標，原執行法院於95年4月11日發給權
    利移轉證書，由相對人乙○○取得系爭房屋所有權，並於同
    年6月22日解除承租人邱保興之占有，將系爭房屋點交於相
    對人乙○○，是系爭房屋之執行程序也在抗告人於同年6月
    30日提起抗告之前業已終結，異議藉以排除之對象已不存在
    ，揆諸前揭規定，亦已不得再聲明異議。
六、綜上所述，抗告人既非查封前占有系爭房屋並於查封後繼續
    占有系爭房屋之人，則其聲明異議，請求停止點交系爭房屋
    云云，並無理由，原執行法院所為之點交執行程序，核無不
    合。是原裁定駁回抗告人之異議，揆諸前揭規定，於法有據
    ，且系爭房屋之執行程序亦業已終結。從而抗告人執上開情
    詞，求予廢棄原裁定，依法無據，應予駁回。
七、據上論結，本件抗告為無理由，依強制執行法第30條之1、
    民事訴訟法第495條之1第1項、第449條第1項、第95條、第
    78條，裁定如主文。
中    華    民    國    95    年    8     月    28    日
                  民事第一庭    審判長法  官  林金村
                                      法  官  胡景彬
                                      法  官  林輝雄
上為正本係照原本作成。
不得再抗告。
中    華    民    國    95    年    8     月    28    日
                                      書記官  黃惠美
                                                 K


司法院資訊處製作；財團法人民間司法改革基金會備份。
